臺灣臺中地方法院刑事判決
109年度金訴字第584號
                                    110年度金訴字第418號
公  訴  人  臺灣臺中地方檢察署檢察官
被      告  吳秋潔


選任辯護人  林孟儒律師（僅受任109年度金訴字第584號）
            林俊賢律師（僅受任109年度金訴字第584號）
上列被告因詐欺等案件，經檢察官提起公訴（109年度偵字第245
13號）、追加起訴（110年度偵字第9811號）及移送併辦（臺灣
苗栗地方檢察署110年度少連偵字第41號），被告於準備程序中
就被訴之事實為有罪之陳述，檢察官聲請改依協商程序而為判決
，本院合議庭裁定由受命法官獨任進行認罪協商程序，判決如下
：
    主    文
甲○○犯三人以上共同詐欺取財罪，共參罪，各處有期徒刑壹年壹
月。應執行有期徒刑壹年肆月。緩刑貳年，並應依附表所載金額
及方式給付蔡錦馨，且應於緩刑期內參加臺灣臺中地方檢察署舉
辦之法治教育壹場次，緩刑期間付保護管束。　　
    犯罪事實及理由
一、本案犯罪事實及證據，除證據補充「被告甲○○於本院準備
    程序及協商程序之自白」外，餘均引用檢察官起訴書、追加
    起訴書及移送併辦意旨書之記載（如附件）。
二、本案被告已於本院準備程序中認罪，經檢察官與被告於審判
    外達成協商合意，其合意內容如判決主文所示。上開協商合
    意無刑事訴訟法第455條之4第1項所列情形之一，檢察官聲
    請改依協商程序而為判決，本院爰不經言詞辯論，於協商合
    意範圍內為協商判決。
三、應適用之法條：刑事訴訟法第455條之2第1項、第455條之4
    第2項、第455條之8、第454條第2項。
四、協商判決除有刑事訴訟法第455條之4第1項第1款於本訊問程
    序終結前，被告撤銷協商合意或檢察官撤回協商聲請者；第
    2款被告協商之意思非出於自由意志者；第4款被告所犯之罪
    非第455條之2第1項所定得以協商判決者；第6款被告有其他
    較重之裁判上一罪之犯罪事實者；第7款法院認應諭知免刑
    或免訴、不受理者情形之一，及違反同條第2項「法院應於
    協商合意範圍內為判決；法院為協商判決所科之刑，以宣告
    緩刑或二年以下有期徒刑、拘役或罰金為限」之規定者外，
    不得上訴。
五、如不服本件判決，且有前述得提起上訴之情形，應於收受判
    決送達後20日內向本院提出上訴書狀（應敘述具體理由並附
    繕本）。上訴書狀如未敘述理由，應於上訴期間屆滿後20日
    內補提理由書於本院。
中    華    民    國    110    年    9    月     9    日
                刑事第十一庭    法  官  許曉怡
以上正本證明與原本無異。
如不服本判決應於收受送達後20日內向本院提出上訴書狀，並應
敘述具體理由；其未敘述上訴之理由者，應於上訴期間屆滿後20
日內向本院補提理由書（均須按他造當事人之人數附繕本）「切
勿逕送上級法院」。
告訴人或被害人如不服判決，應備理由具狀向檢察官請求上訴，
上訴期間之計算，以檢察官收受判決正本之日起算。
　　　　                        書記官  郭淑琪
中    華    民    國    110    年    9    月     9    日
附錄本案論罪科刑法條
組織犯罪防制條例第3條第1項
發起、主持、操縱或指揮犯罪組織者，處3年以上10年以下有期
徒刑，得併科新臺幣1億元以下罰金；參與者，處6月以上5年以
下有期徒刑，得併科新臺幣1000萬元以下罰金。但參與情節輕微
者，得減輕或免除其刑。
中華民國刑法第339條之4第1項第2款
犯第339條詐欺罪而有下列情形之一者，處1年以上7年以下有期
徒刑，得併科1百萬元以下罰金：
二、三人以上共同犯之。
洗錢防制法第14條第1項
有第二條各款所列洗錢行為者，處7年以下有期徒刑，併科新臺
幣5百萬元以下罰金。
附表： 被告願給付告訴人蔡錦馨新臺幣（下同）16萬元，依下列給付方法匯款到蔡錦馨指定帳戶（郵局：台東馬蘭郵局，局號：0000000，帳號：0000000，戶名：蔡錦馨）： 1.民國110年8月17日前，給付第一期款5萬元。 2.110年9月15日至110年12月15日止，按月於每月15日前各給付3,000元。 3.111年1月15日至111年6月15日止，按月於每月15日前各給付4,000元。 4.111年7月15日至112年6月15日止，按月於每月15日前各給付5,000元 5.112年7月15日給付尾款14,000元。 如有一期未履行視為全部到期。 
臺灣臺中地方檢察署檢察官起訴書                      盛股
                                    109年度偵字第24513號
　　被　　　告　甲○○　女　42歲（民國00年0月00日生）
　　　　　　　　　　　　住○○市○○區○○路000巷00弄00
　　　　　　　　　　　　號
　　　　　　　　　　　　國民身分證統一編號：Z000000000號
上列被告因詐欺等案件，已經偵查終結，認應提起公訴，茲將犯
罪事實及證據並所犯法條分敘如下：
　　　　犯罪事實
一、甲○○自民國109年4月6日起，加入真實姓名不詳、以Line通
    訊軟體暱稱「p962張小姐」為首之由3人以上所組成、以實
    施加重詐欺取財犯罪為手段之牟利性、有結構之詐騙集團，
    而基於參與犯罪組織、洗錢、及與「p962張小姐」、身分不
    明分配工作者Line通訊軟體暱稱「長榮up」、身分不明收款
    者「林特助」男子等人共同基於3人以上共犯詐欺取財之犯
    意，擔任「依『p962張小姐』指示，提供自己名下帳戶供詐騙
    集團匯入詐欺款項後，自己親自提款後交付予集團中另名負
    責收款成員」之「提供人頭戶」兼「提款車手」工作。甲○○
    乃於加入該詐騙集團後，將自己申辦之玉山銀行帳號000-00
    00000000000號、凱基商業銀行帳號000-000000000000號帳
    戶之帳號，以Line通訊軟體告知「p962張小姐」而讓其隨意
    匯入來源不明之金錢。嗣該詐騙集團成員，於：㈠109年4月8
    日11時許起去電丙○○○，接續佯稱為其妹妹急需用錢云云，
    丙○○○因而陷於錯誤，於同日15時23分許，與其夫黃家欽至
    嘉義縣東石鄉「東石郵局」，以黃家欽名義臨櫃匯款新臺幣
    （下同）20萬元至甲○○上開玉山銀行帳戶內；㈡109年4月8日
    11時30分許起去電丁○○，接續佯稱為其親戚急需用錢云云，
    丁○○因而陷於錯誤，於同日14時許，至新北市○○區○○路0段0
    00號「華南銀行」，臨櫃匯款27萬元至甲○○上開凱基銀行帳
    戶內。「長榮up」隨即聯絡甲○○領款，甲○○乃陸續以上開帳
    戶之提款卡、存摺至銀行自動櫃員機、臨櫃提領包含丙○○○
    、丁○○上述匯入金額在內之現金總計87萬元後，隨即依「長
    榮up」之Line語音指示，前往其住處附近之臺中市○○區○○路
    000號前，將所領贓款交給另1名該詐欺集團之「林特助」，
    甲○○乃以此方式，領出集團詐騙得手之金錢而共同實施詐欺
    取財構成要件行為，並隱匿丙○○○、丁○○所匯入詐騙款項之
    去向而使金流無法追蹤，甲○○並因此獲得所提款項約4%即3
    萬4000元之報酬。
二、案經丙○○○、丁○○訴由臺中市政府警察局霧峰分局報告偵辦
    。
　　　　證據並所犯法條
一、被告甲○○於警詢及本署偵查中，對於上述提供自己帳戶收款
    並提款後，在住家附近將所領現金交給姓名不詳之人，且該
    犯罪集團內至少另有「p962張小姐」、「長榮up」及「林特
    助」3人等情坦承不諱，惟矢口否認有不法犯意，辯稱：我
    只是在網路找工作，對方說是投資比特幣，為了分散風險，
    所以請我提供帳戶並領款等語。經查：上揭犯罪事實，業據
    證人即告訴人丙○○○、丁○○於警詢中指證歷歷，復有告訴人2
    人匯款之郵局跨行匯款申請書、匯款回條聯、被告上開銀行
    帳戶之交易明細在卷可稽。而被告雖否認有不法犯意，以前
    詞置辯，然依被告所述對方自稱「是投資比特幣，為了分散
    風險，所以請我提供帳戶並領款」等語，顯示真實姓名不詳
    之陌生人集團要求被告參與之工作，係要求被告提供人頭戶
    收款、提款，藉此隱匿資金金流，而欲藉由透過人頭戶收款
    、提款之造假行為，獲得不正當之財產利益，本即表達自己
    欲從事犯罪行為；雖對方向被告表達之內容是投資比特幣，
    而非詐騙民眾，然對方要使用被告之帳戶詐騙何對象，本非
    被告可控制之範圍，被告明知對方係欲以人頭戶從事不法、
    不正當之財產犯行，仍擔任提款車手，自難解被告亦有預見
    該犯罪集團也可能使用其人頭戶詐騙一般民眾之結果、仍容
    認對方任意匯款進入其人頭帳戶之共同詐欺取財之未必故意
    ；況依被告所稱自己係提領現金後至住家附近交給真實姓名
    不詳之人、且被告花數分鐘簡單提一下款即可獲得約4%之暴
    利等情，均亦顯見對方並非正當、合法賺錢之集團，常人均
    可輕易得知對方很有可能係詐欺集團，益證被告主觀上本有
    不法犯意。綜上，被告上揭犯嫌應堪認定。
二、核被告所為，係犯組織犯罪防制條例第3條第1項後段之參與
    犯罪組織、刑法第339條之4第1項第2款之3人以上共同犯詐
    欺取財（報告意旨認係犯刑法第30條、第339條第1項，容有
    誤會）、洗錢防制法第14條第1項之洗錢（隱匿特定犯罪所
    得之去向）等罪嫌，3罪為想像競合，請依刑法第55條前段
    規定，從一重而依3人以上共同犯詐欺取財罪名處斷。被告
    所犯2次加重詐欺罪，請分論併罰。又被告就詐欺取財、洗
    錢部分，與「p962張小姐」、「長榮up」及「林特助」等詐
    騙集團成員，有犯意聯絡及行為分擔，請論以共同正犯。被
    告所稱實際領得之報酬為約4%即3萬4000元，請依刑法第38
    條之1第1項前段、第3項規定，宣告沒收，如全部或一部不
    能沒收或不宜執行沒收時，追徵其價額。
三、依刑事訴訟法第251條第1項提起公訴。
　　此　致
臺灣臺中地方法院
中　　華　　民　　國　 109　　年　　11　　月　　25　　日
　　　　　　　　　　　　　　　檢　察　官　乙○○
本件正本證明與原本無異
中　　華　　民　　國　 109　　年　　12　　月　　4 　　日
                              書  記  官  鄭尚銘
臺灣臺中地方檢察署檢察官追加起訴書
                                     110年度偵字第9811號
　　被　　　告　甲○○　女　43歲（民國00年0月00日生）
　　　　　　　　　　　　住○○市○○區○○路000巷00弄00
　　　　　　　　　　　　　號
　　　　　　　　　　　　國民身分證統一編號：Z000000000號
上列被告因詐欺案件，業經偵查終結，認與前經本署檢察官以10
9年度偵字第25413號（下稱前案）提起公訴，現由臺灣臺中地方
法院（地股）以109年度金訴字第584號審理之案件，為一人犯數
罪之相牽連案件，宜追加起訴，茲將犯罪事實及證據並所犯法條
分敘如下：
　    　犯罪事實
一、甲○○自民國109年4月6日起，加入真實姓名不詳、以Line通
    訊軟體暱稱「p962張小姐」為首之由3人以上所組成、以實
    施加重詐欺取財犯罪為手段之牟利性、有結構之詐騙集團（
    涉嫌違反組織犯罪防制條例部分另經前案提起公訴，不在本
    件追加起訴範圍之內）。嗣甲○○加入該組織後，遂基於參與
    犯罪組織、洗錢，及與「p962張小姐」、某身分不明，使用
    LINE通訊軟體(下稱LINE)暱稱「長榮up」、及某身分不明之
    男子「林特助」等人共同基於3人以上共犯詐欺取財之犯意
    聯絡，由甲○○將其所申設之臺灣銀行霧峰分行帳號000-0000
    00000000號帳戶(下稱該帳戶)提供給該詐騙組織，作為收受
    詐欺贓款之用後，再聽從指示自該帳戶內提領款項，並交付
    予集團中另名負責收款成員「林特助」。
二、待該詐欺組織取得該帳戶資料後，隨即於109年4月3日至同
    年月8日上午10時許，透過LINE暱稱「Happy」向蔡錦馨佯稱
    ：伊係「親家母」，因為要投資買土地缺少資金，所以要借
    款云云，致使蔡錦馨陷於錯誤，遂於同日中午12時13分許，
    將新臺幣(下同)26萬元匯入該帳戶內。嗣蔡錦馨完成匯款後
    ，該詐欺組織成員便要求甲○○前去提領該筆款項，甲○○乃於
    同日中午12時13分許，至址設臺中市○○區○○路000號之「臺
    灣銀行霧峰分行」臨櫃提領現金24萬9000元，再於同日中午
    12時26分許，持提款卡提領剩餘之1萬1000元，並把所得款
    項26萬元於同日稍後在臺中市○○區○○路000號旁，交給該組
    織派來收款之「林特助」。而甲○○則自其中領取4％即1萬400
    元之報酬。後因蔡錦馨發覺有異，報警處理，而循線查悉上
    情。
三、案經蔡錦馨訴由基隆市警察局第一分局報告偵辦。
　      證據並所犯法條
一、上揭犯罪事實，業據被告甲○○於警詢及偵查中坦承不諱，核
    與告訴人蔡錦馨於警詢陳述之內容大致相符，並有該「Happ
    y」與告訴人之LINE對話紀錄翻拍照片及該帳戶之交易明細
    資料與109年4月8日之取款憑條影本等在卷可佐。足認被告
    之自白與事實相符，其犯嫌應可認定。
二、所犯法條：
  (一)核被告甲○○所為，係犯刑法第339條之4第1項第2款之加重
      詐欺取財及洗錢防制法第14條第1項之洗錢等罪嫌，此2罪
      為想像競合，請依刑法第55條前段規定，從一重而依3人
      以上共同犯詐欺取財罪名處斷。又被告就本件犯行，與「
      p962張小姐」、「長榮up」及「林特助」等詐騙集團成員
      ，均有犯意聯絡及行為分擔，請論以共同正犯。
(二)本件被告未扣案之犯罪所得1萬400元部分，請依刑法第38條
    之1第1項前段、第3項規定，宣告沒收，如全部或一部不能
    沒收或不宜執行沒收時，追徵其價額。
三、被告前因詐欺等案件，業經本署檢察官以前案提起公訴，現
    由臺灣臺中地方法院（地股）以109年度金訴字第584號審理
    ，有前案起訴書及本署全國刑案資料查註表可按。本件與前
    案為一人犯數罪之相牽連案件，且證據資料有相當之共通關
    聯性，宜追加起訴。
四、依刑事訴訟法第265條第1項追加起訴。
此  　致
臺灣臺中地方法院
中　　華　　民　　國　 110　　年　　5 　　月　　7　　日
　　　　　　　　　　　　　　　檢　察　官　陳東泰
本件正本證明與原本無異
中　　華　　民　　國　 110　　年　　5 　　月　  17　 日
                              書  記  官  鄭如涵
臺灣苗栗地方檢察署檢察官移送併辦意旨書
                                   110年度少連偵字第41號
　　被　　　告　甲○○　女　43歲（民國00年0月00日生）
　　　　　　　　　　　　住○○市○○區○○里00鄰○○路00
　　　　　　　　　　　　0巷00弄00號
　　　　　　　　　　　　國民身分證統一編號：Z000000000號
上列被告因詐欺案件，應移由貴院併案審理，茲敘述犯罪事實及
證據並所犯法條如下：
一、犯罪事實：甲○○自民國109年4月6日起，加入真實姓名不詳
    、以Line通訊軟體暱稱「p962張小姐」為首之由3人以上所
    組成、以實施加重詐欺取財犯罪為手段之牟利性、有結構之
    詐騙集團，而基於參與犯罪組織、洗錢、及與「p962張小姐
    」、身分不明分配工作者Line通訊軟體暱稱「長榮up」、身
    分不明收款者「林特助」男子等人共同基於3人以上共犯詐
    欺取財之犯意聯絡，擔任「依『p962張小姐』指示，提供自己
    名下帳戶供詐騙集團匯入詐欺款項後，自己親自提款後交付
    予集團中另名負責收款成員」之「提供人頭戶」兼「提款車
    手」工作。甲○○乃於加入該詐騙集團後，將自己申辦之玉山
    銀行帳號000-0000000000000號、凱基商業銀行帳號000-000
    000000000號、臺灣銀行霧峰分行帳號000-000000000000號
    帳戶之帳號，以Line通訊軟體告知「p962張小姐」而讓其隨
    意匯入來源不明之金錢。嗣該詐騙集團成員，於：㈠109年4
    月8日11時許起去電丙○○○，接續佯稱為其妹妹急需用錢云云
    ，丙○○○因而陷於錯誤，於同日15時23分許，與其夫黃家欽
    至嘉義縣東石鄉「東石郵局」，以黃家欽名義臨櫃匯款新臺
    幣（下同）20萬元至甲○○上開玉山銀行帳戶內；㈡109年4月8
    日11時30分許起去電丁○○，接續佯稱為其親戚急需用錢云云
    ，丁○○因而陷於錯誤，於同日14時許，至新北市○○區○○路0
    段000號「華南銀行」，臨櫃匯款27萬元至甲○○上開凱基銀
    行帳戶內。㈢109年4月3日至同年月8日上午10時許，透過LIN
    E暱稱「Happy」向蔡錦馨佯稱：伊係「親家母」，因為要投
    資買土地缺少資金，所以要借款云云，致使蔡錦馨陷於錯誤
    ，遂於同年4月8日中午12時13分許，將26萬元匯入上開臺灣
    銀行帳戶內。「長榮up」隨即聯絡甲○○領款，甲○○乃陸續以
    上開帳戶之提款卡、存摺至銀行自動櫃員機、臨櫃提領包含
    丙○○○、丁○○、蔡錦馨上述匯入金額在內之現金總計79萬600
    0元後，隨即依「長榮up」之Line語音指示，前往其住處附
    近之臺中市○○區○○路000號前，將所領贓款交給另1名該詐騙
    集團成員邱○銨（94年6月生，真實姓名年籍詳卷，所涉詐欺
    等罪嫌，另為警移送臺灣苗栗地方法院少年法庭審理），甲○○乃以此方式，領出集團詐騙得手之金錢而共同實施詐欺取
    財構成要件行為，並隱匿丙○○○、丁○○、蔡錦馨所匯入詐騙
    款項之去向而使金流無法追蹤，甲○○並因此獲得所提款項約
    4%之報酬。案經蔡錦馨、丙○○○、丁○○訴由苗栗縣警察局報
    告偵辦。
二、證據：
　㈠證人即告訴人丙○○○、丁○○、蔡錦馨於警詢時之證述。
　㈡玉山銀行帳號000-0000000000000號、凱基商業銀行帳號000-
    000000000000號、臺灣銀行霧峰分行帳號000-000000000000
    號之開戶資料、歷史交易明細各1份。
　㈢路口監視器翻拍畫面。
　㈣LINE、臉書對話訊息截圖、匯款單。
三、所犯法條：核被告所為，係犯組織犯罪防制條例第3條第1項
    後段之參與犯罪組織、刑法第339條之4第1項第2款之3人以
    上共同犯詐欺取財、洗錢防制法第14條第1項之洗錢（隱匿
    特定犯罪所得之去向）等罪嫌，3罪為想像競合，請依刑法
    第55條前段規定，從一重而依3人以上共同犯詐欺取財罪名
    處斷。被告所犯3次加重詐欺罪，請分論併罰。又被告就本
    件犯行，與「p962張小姐」、「長榮up」及少年邱○銨等詐
    騙集團成員，均有犯意聯絡及行為分擔，請論以共同正犯。
    本件被告未扣案之犯罪所得4萬800元部分，請依刑法第38條
    之1第1項前段、第3項規定，宣告沒收，如全部或一部不能
    沒收或不宜執行沒收時，追徵其價額。。
四、併辦理由：經查，被告前因詐欺等案件，經臺灣臺中地方檢
    察署檢察官以109年度偵字第25413號提起公訴，復經以110
    年度偵字第9811號追加起訴，現由臺灣臺中地方法院（地股
    ）以109年度金訴字第584號審理中，有前案起訴書、追加起
    訴書及本署全國刑案資料查註表可按。本件與上開二案件係
    同一事實，為起訴效力所及，應予併案審理。
　　此　致
臺灣臺中地方法院
中　　華　　民　　國　 110　　年　　7 　　月　　30　　日
　　　　　 　　　　　　 　　　檢  察  官  姜永浩